ro-RO: Sănătate și frumusețe > Îngrijire personală > Îngrijirea părului > Accesorii pentru instrumente de coafat > Agrafe și cleme pentru bigudiuri > Agrafe: Agrafe de păr; Ace ondulate; Ace pentru bigudiuri
el: Υγεία & ομορφιά > Προσωπική φροντίδα > Περιποίηση μαλλιών > Αξεσουάρ εργαλείων styling μαλλιών > Κλιπ & τσιμπιδάκια για συσκευές κατσαρώματος των μαλλιών > Τσιμπιδάκια: Φουρκέτες; Κυματιστές φουρκέτες; Φουρκέτες ρολού
cs: Zdraví a krása > Osobní péče > Péče o vlasy > Nástroje pro vlasový styling – příslušenství > Svorky a spony na natáčky > Odznaky: Vlasové sponky; Zvlněné vlasové spony; Spony na natáčky
nl: Gezondheid en persoonlijke verzorging > Persoonlijke verzorging > Haarverzorging > Accessoires voor haarstylingsapparaten > Klemmen en pennen voor krultangen > Pinnen: Haarspelden; Golfspelden; Rollerspelden
en: Health & Beauty > Personal Care > Hair Care > Hair Styling Tool Accessories > Hair Curler Clips & Pins > Pins: Bobby Pins; Ripple Pins; Roller Pins
pl: Zdrowie i uroda > Higiena osobista > Pielęgnacja włosów > Akcesoria do stylizacji włosów > Wałki do włosów i spinki do wałków > Odznaki: Wsuwki; Szpilki faliste; Szpilki do wałków
sv: Skönhet och hälsa > Personlig vård > Hårvård > Tillbehör till hårstylingsprodukter > Pinnar och klämmor till hårrullar > Knappnålar: Hårspännen; Vågiga hårnålar; Rullnålar
fr: Santé et beauté > Hygiène personnelle > Soin des cheveux > Accessoires pour outils de coiffure > Bigoudis et pics à bigoudis > Broches: Épingles à cheveux; Épingles ondulées; Épingles pour bigoudis
pt-BR: Saúde e beleza > Cuidados pessoais > Cuidados com os cabelos > Acessórios para utensílios de penteado > Pregadores e rolos para cabelo > Pins: Grampos de cabelo; Grampos ondulados; Grampos de rolo
bg-BG: Здраве и красота > Лична грижа > Грижа за косата > Аксесоари за инструменти за оформяне на коса > Щипки и фиби за маши за коса > Фиби: Фиби; Фуркети; Шноли за ролки
tr: Sağlık ve Güzellik > Kişisel Bakım > Saç Bakımı > Saç Şekillendirme Aleti Aksesuarları > Bigudi Kıskaç ve İğneleri > İğneler: Saç Tokası; Dalgalı İğneler; Bigudi İğneleri
ja: 美容・健康 > 衛生日用品 > ヘアケア用品 > ヘアスタイリング道具関連用品 > ヘアカーラー用クリップ・ピン > ピン: ボビーピン; リップルピン; ローラーピン
da: Sundhed og skønhed > Personlig pleje > Hårpleje > Tilbehør til hårstylingredskaber > Clips og nåle til curlere > Nåle: Hårklemmer; Bølgeklemmer; Rulleklemmer
ru: Красота и здоровье > Личная гигиена и уход за собой > Уход за волосами > Аксессуары для инструментов для укладки волос > Зажимы и шпильки для бигудей > Шпильки: Невидимки; Волнистые шпильки; Шпильки для бигуди
th: สุขภาพและความงาม > ผลิตภัณฑ์ดูแลส่วนบุคคล > การดูแลผม > อุปกรณ์จัดแต่งผม > คลิปและปิ่นของโรลม้วนผม > หมุดฮอกกี้: กิ๊ปติดผมแบบบ๊อบบี้; กิ๊ปติดผมแบบลอน; กิ๊ปติดลูกรอลผม
it: Salute e bellezza > Cura della persona > Cura dei capelli > Accessori per utensili per parrucchieri > Fermagli e spilloni per bigodini > Spille: Fermaglietti; Perni ondulati; Perni per rulli
fi: Terveys ja kauneus > Henkilökohtainen hygienia > Hiustenhoito > Hiusten muotoiluvälineiden lisätarvikkeet > Kampausklipsit ja -pinnit > Pinssit: Hiuspinni; Aaltopinni; Papiljottipinni
hr-HR: Zdravlje i ljepota > Osobna njega > Njega kose > Dodaci za oblikovanje kose > Kopče i ukosnice za uvijanje kose > Ukosnice: Ukosnice; Valovite igle; Igle za viklere
ko: 건강/미용 > 개인 미용/위생 용품 > 모발 관리 > 헤어 스타일링 도구 부대용품 > 헤어 컬링기 클립/핀 > 핀: 실핀; 웨이브 핀; 롤러 핀
sl-SI: Zdravje in lepota > Osebna nega > Nega las > Dodatki za orodje za oblikovanje las > Sponke in zatiči za kodralnike las > Zatiči: Lasnice; Valovite lasnice; Lasnice za kodrče
zh-TW: 保健與美容 > 個人保養 > 頭髮保養 > 髮型工具配件 > 捲髮器固定夾/針 > 別針: 黑色髮夾; 波浪髮夾; 捲筒夾
pt-PT: Saúde e beleza > Cuidado pessoal > Cuidado do cabelo > Acessórios para pentear o cabelo > Molas e clipes para enrolar o cabelo > Pins: Ganchos para cabelo; Ganchos ondulados; Ganchos para rolos
hu: Egészség és szépség > Személyes gondoskodás > Hajápolás > Hajformázóeszköz-kiegészítők > Hajcsavaró klipek és tűk > Tűk: Kontytűk; Hullámos hajtűk; Csavaró tűk
de: Gesundheit & Schönheit > Körperpflege > Haarkosmetik > Zubehör für Haarstyling-Geräte > Lockenwicklerklammern & -nadeln > Pins: Haarnadeln (Bobby Pins); Wellennadeln; Lockenwicklernadeln
nb: Skjønnhet og helse > Personlig pleie > Hårpleie > Tilbehør til hårstylingsprodukter > Hårkrøllingsklips og -pinner > Pinner: Hårnåler; Bølgespenner; Rullespenner
sk-SK: Zdravie a krása > Osobná starostlivosť > Starostlivosť o vlasy > Príslušenstvo k nástrojom na úpravu vlasov > Klipy a sponky na kulmovanie vlasov > Sponky: Vlásenky; Vlnkové sponky; Natáčkové sponky
zh-CN: 保健/美容/卫生/护理 > 个人护理 > 头发护理 > 头发造型工具配件 > 鸭嘴夹/卷发用抓夹发夹 > 饰针: 一字夹; 波纹夹; 卷发夹
es: Salud y belleza > Cuidado personal > Cuidado capilar > Accesorios para útiles de peluquería > Pinzas y horquillas para rulos > Insignias deportivas: Horquillas; Horquillas onduladas; Alfileres de rulo
lt-LT: Sveikata ir grožis > Asmeninė priežiūra > Plaukų priežiūra > Plaukų formavimo įrankių priedai > Plaukų suktukų segtukai ir smeigtukai > Smeigtukai: Plaukų segtukai; Banguoti segtukai; Ruloniniai segtukai
vi: Sức khỏe và sắc đẹp > Sản phẩm chăm sóc cá nhân > Chăm sóc tóc > Phụ kiện dụng cụ làm tóc > Kẹp ghim uốn tóc > Ghim cài: Kẹp tăm; Kẹp tóc gợn sóng; Kẹp lô cuộn tóc